---
params: # Values are passed during rendering
  TITLE: ""
  MEMBERS_CSV_FILE: ""
  CONTRACT_TEXT_FILE: ""
  POSTSCRIPT: ""
output:
  pdf_document:
    # keep_md: yes # Keeps intermediate Markdown file for debugging purposes
    # keep_tex: yes # Keeps intermediate Tex file for debugging purposes
    extra_dependencies:
        opensans: ["default","scale=0.95"]
        titlesec: ["medium", "center"]
---

```{r echo=FALSE}
# Rahmenvertrag zwischen dem Makerspace Gütersloh e. V. und einer Gruppe von Personen
# @author: Martin Teuber
```

```{r echo=FALSE}
# Dieses Skript im Format R Markdown wurde erstellt, um die persönlichen Daten
# der Urheber aus einer CSV-Datei automatisiert in den Vertrag einfügen zu
# können, welche zuvor aus dem Programm JVerein, welches der Makerspace
# Gütersloh e. V. zur Verwaltung seiner Mitglieder nutzt, exportiert wurde.
# 
# Dadurch wird es auch ermöglicht, den Vertrag DSGVO-konform zu
# veröffentlichen, da die Daten und der Vertragstext getrennt vorliegen. Die
# hier mitveröffentlichte Members.csv Datei enthält Fantasy-Namen und dient zum
# Testen des Skriptes sowie zur Identifizierung der Spaltennamen.
#
# Des Weiteren soll dieses Script all denjenigen als Inspiration dienen, die
# sich für die Erzeugung von mit Daten angereicherten Dokumenten oder
# Serienbriefen mittels R Markdown interessieren.
```

```{r echo=FALSE}
# Defining constants
CONTRACT_PARTY_INDENTION <- "2mm"
SIGNATURE_GAP <- "8mm"
```

# `r params$TITLE`

\vspace{`r SIGNATURE_GAP`}

Zwischen

```{r echo=FALSE}
# Import the holder of rights data exported via JVerein
members <- read.csv2(params$MEMBERS_CSV_FILE, stringsAsFactors = FALSE,
    encoding = "UTF-8")
# Sort holder of rights by name
members_ordered <-members[order(members$mitglied_name,
    members$mitglied_vorname, members$mitglied_ort, members$mitglied_plz),]
# Generate multi line string with all holder of rights names and adresses
members_string <- ""
for (i in 1:nrow(members_ordered)){
    members_string <- paste0(members_string, "\n\\noindent\\hspace*{",
        CONTRACT_PARTY_INDENTION, "}\n", members_ordered$mitglied_vorname[i], " ",
        members_ordered$mitglied_name[i], ", ",
        members_ordered$mitglied_strasse[i], ", ", members_ordered$mitglied_plz[i],
        " ", members_ordered$mitglied_ort[i], " - nachfolgend Rechteinhaber ", i,
        " genannt -,  ")
}
```

```{r echo=FALSE}
# Insert holder of rights names and adresses into Markdown file
```

`r members_string`

\- gemeinschaftlich nachfolgend die Rechteinhaber genannt -

und dem

\noindent\hspace*{`r CONTRACT_PARTY_INDENTION`}
Makerspace Gütersloh e. V.  
\noindent\hspace*{`r CONTRACT_PARTY_INDENTION`}
c/o Die WEBEREI – Bürgerkiez gGmbH  
\noindent\hspace*{`r CONTRACT_PARTY_INDENTION`}
Bogenstraße 1-8  
\noindent\hspace*{`r CONTRACT_PARTY_INDENTION`}
33330 Gütersloh  

\- nachfolgend Empfänger genannt –

```{r echo=FALSE}
# Insert contract text
```

```{r child = params$CONTRACT_TEXT_FILE}
```

\vspace{`r SIGNATURE_GAP`}

Ort, Datum:

```{r echo=FALSE}
# Generate multi line string for signature space for each holder of rights
signature_string <- ""
for (i in 1:nrow(members)){
    signature_string <- paste0(signature_string, "\n\n\\vspace{",
    SIGNATURE_GAP, "}\n\nUnterschrift Rechteinhaber ", i, ":")
}
```

```{r echo=FALSE}
# Insert holder of rights signature lines into Markdown file
```

`r signature_string`

\vspace{`r SIGNATURE_GAP`}

Unterschrift Empfänger:

```{r echo=FALSE}
# Generate postscript if transfered
postscript_string <- ""
if (!(POSTSCRIPT=="")){
    postscript_string <- paste0("\n\n\\vspace{",
    SIGNATURE_GAP, "}\n\n", POSTSCRIPT)
}
```

`r postscript_string`
