---
params: # Values are passed during rendering
  TITLE: ""
  SUBTITLE: ""
  MEMBERS_CSV_FILE: ""
  CONTRACT_TEXT_FILE: ""
  POSTSCRIPT: ""
output:
  pdf_document:
    # keep_md: yes # Keeps intermediate Markdown file for debugging purposes
    # keep_tex: yes # Keeps intermediate Tex file for debugging purposes
    extra_dependencies:
        opensans: ["default","scale=0.95"]
        titlesec: ["medium", "center"]
        paracol: null
---

```{r echo=FALSE}
# Rahmenvertrag zwischen dem Makerspace Gütersloh e. V. und jeweils einer
# Personen aus einer Gruppe
# @author: Martin Teuber
```

```{r echo=FALSE}
# Dieses Skript im Format R Markdown wurde erstellt, um die persönlichen Daten
# der Urheber zeilenweise aus einer CSV-Datei automatisiert in den mehrere
# Verträge einfügen zu können, welche zuvor aus dem Programm JVerein, welches
# der Makerspace Gütersloh e. V. zur Verwaltung seiner Mitglieder nutzt,
# exportiert wurde.
# 
# Dadurch wird es auch ermöglicht, den Vertrag DSGVO-konform zu
# veröffentlichen, da die Daten und der Vertragstext getrennt vorliegen. Die
# hier mitveröffentlichte Members.csv Datei enthält Fantasy-Namen und dient zum
# Testen des Skriptes sowie zur Identifizierung der Spaltennamen.
#
# Des Weiteren soll dieses Script all denjenigen als Inspiration dienen, die
# sich für die Erzeugung von mit Daten angereicherten Dokumenten oder
# Serienbriefen mittels R Markdown interessieren.
```

```{r echo=FALSE}
# Defining constants
CONTRACT_PARTY_INDENTION <- "2mm"
SIGNATURE_GAP <- "8mm"
```

## `r params$SUBTITLE`

# `r params$TITLE`

\begin{paracol}{2}

Zwischen

```{r echo=FALSE}
# Generate multi line string with ones holder of rights name and adresse
members_string <- paste0("\n\\noindent\\hspace*{", CONTRACT_PARTY_INDENTION,
    "}", vorname, " ", name, "  \\\\\\noindent\\hspace*{",
    CONTRACT_PARTY_INDENTION, "}\n", strasse, "  \\\\\\noindent\\hspace*{",
    CONTRACT_PARTY_INDENTION, "}\n", plz, " ", ort)
```

```{r echo=FALSE}
# Insert holder of rights names and adresses into Markdown file
```

`r members_string`

\textendash nachfolgend Rechteinhaber genannt \textendash

\switchcolumn

und dem

\noindent\hspace*{`r CONTRACT_PARTY_INDENTION`}
Makerspace Gütersloh e. V.\\
\noindent\hspace*{`r CONTRACT_PARTY_INDENTION`}
c/o Die WEBEREI – Bürgerkiez gGmbH\\
\noindent\hspace*{`r CONTRACT_PARTY_INDENTION`}
Bogenstraße 1-8\\
\noindent\hspace*{`r CONTRACT_PARTY_INDENTION`}
33330 Gütersloh

\textendash nachfolgend Empfänger genannt \textendash

\end{paracol}

\vspace{`r SIGNATURE_GAP`}

```{r echo=FALSE}
# Insert contract text
```

```{r child = params$CONTRACT_TEXT_FILE}
```

\vspace{`r SIGNATURE_GAP`}
\vspace{`r SIGNATURE_GAP`}

\begin{tabular}{p{3cm}p{1.5cm}cp{1.5cm}c}
\cline{1-1}\cline{3-3}\cline{5-5}
Ort, Datum && Unterschrift Rechteinhaber && Unterschrift Empfänger
\end{tabular}

```{r echo=FALSE}
# Generate postscript if transfered
postscript_string <- ""
if (!(POSTSCRIPT=="")){
    postscript_string <- paste0("\n\n\\vspace{",
    SIGNATURE_GAP, "}\n\n", POSTSCRIPT)
}
```

`r postscript_string`
