```{r echo=FALSE}
# VERTRAG ZUM VERZICHT AUF DAS RECHT AM EIGENEN BILD
# @author: Martin Teuber
#
# Dieser Vertrag wurde erarbeitet zum Verzicht der Darsteller auf das Recht am
# eigenen Bild für die Filmaufnahmen, welche im Rahmen des Filmprojekts
# "Wissenshäppchen 3D-Druck" entstanden sind, so dass der Makerspace Gütersloh
# e. V. die Filmaufnahmen unter der Creative Commons Lizenzen allen
# Vereinsmitgliedern und der Allgemeinheit zur Nutzung zur Verfügung stellen
# kann.
# 
# Dieser Vertrag soll auch als Inspiration dienen für den Verzicht auf die
# Rechte am eigenen Bild in zukünftigen Projekten des Makerspace Gütersloh
# e. V.
# 
# Da an Verträgen i. allg. kein Urheberrecht erworden werden kann, darf dieser
# Vertrag von Dritten bearbeitet, vervielfältigt und weiterverbreitet werden
# und zwar für beliebige Zwecke.
```

Die folgende Einwilligung in die Vereinbarung über die Nutzung von
Filmaufnahmen nach §&nbsp;22 KunstUrhG (Recht am eigenen Bild, siehe unten)
ist nicht frei widerruflich, jedenfalls nach Ansicht des OLG Düsseldorf, Urteil
vom 24.&nbsp;Mai&nbsp;2011, Az.&nbsp;I-20 U&nbsp;39/11.

Der Rechteinhaber versichert über 18 Jahre alt zu sein und verzichtet auf
Honorarzahlungen in jeglicher Form. Der Rechteinhaber erhebt keinerlei
Ansprüche an der Nutzung der Filmaufnahmen durch den Empfänger oder durch
Dritte, welche die Filmaufnahmen unter der Creative Commons
CC&nbsp;BY-ND&nbsp;3.0&nbsp;DE Lizenz nutzen.

Der Rechteinhaber räumt dem Empfänger unentgeltlich sowie unwiderruflich,
räumlich und zeitlich unbeschränkt, das Recht zur Verwertung für alle in
Betracht kommenden Nutzungszwecke, der am 06.&nbsp;März&nbsp;2021 im Rahmen
des Projekts "Wissenshäppchen 3D-Druck" gemachten Filmaufnahmen, in einer
unveränderten oder veränderten Form ein. Inhaltlich umfasst das Recht,die
Nutzung für das Projekt "Wissenshäppchen 3D-Druck", einschließlich der
öffentlichen Aufführung und des lizensierens der Filmaufnahmen und der im
Projekt "Wissenshäppchen 3D-Druck" unter Nutzung der Filmaufnahmen entstandenen
Werke unter der Creative Commons CC&nbsp;BY-ND&nbsp;3.0&nbsp;DE Lizenz zur
Nutzung durch Dritte. Die Filmaufnahmen und die daraus entstandenen Werke
dürfen somit unbearbeitet unter Namensnennung des Empfängers von Dritten
vervielfältigt und weiterverbreitet werden und zwar für beliebige Zwecke, sogar
kommerziell.

```{r echo=FALSE}
# Die Salvatorische Klausel ist Standard beim Verfassen von Verträgen.
```

Soweit eine Bestimmung aus dieser Erklärung ungültig oder undurchsetzbar ist
oder wird, bleiben die übrigen Bestimmungen aus dieser Erklärung davon
unberührt. An die Stelle der unwirksamen oder undurchführbaren Bestimmung soll
diejenige wirksame und durchführbare Regelung treten, deren Wirkungen der
Zielsetzung am nächsten kommen, die die Erklärungsparteien mit der unwirksamen
bzw. undurchführbaren Bestimmung verfolgt haben. Die vorstehenden Bestimmungen
gelten entsprechend für den Fall, dass sich der Vertrag als lückenhaft erweist.
