```{r echo=FALSE}
# VERTRAG ZUR ÜBERTRAGUNG VON NUTZUNGSRECHTEN
# @author: Martin Teuber
#
# Dieser Vertrag wurde erarbeitet, um die Nutzungsrechte für die Werke, welche
# im Rahmen des Filmprojekts "Wissenshäppchen 3D-Druck" entstanden sind, an
# den Makerspace Gütersloh e. V. so zu übertragen, dass dieser die Werke unter
# Creative Commons Lizenzen allen Vereinsmitgliedern und der Allgemeinheit zur
# Nutzung zur Verfügung stellen kann.
# 
# Dieser Vertrag soll auch als Inspiration dienen für Übertragungen von
# Nutzungsrechten in zukünftigen Projekten des Makerspace Gütersloh e. V..
# 
# Da an Verträgen i. allg. kein Urheberrecht erworden werden kann, darf dieser
# Vertrag von Dritten bearbeitet, vervielfältigt und weiterverbreitet werden
# und zwar für beliebige Zwecke.
```

## § 1 Geltungsbereich

```{r echo=FALSE}
# Hier werden die Werkarten der Werke, die Gegenstand dieses Vertrages sind,
# vollständig aufgelistet.
```

(1) Gegenstand dieser Vereinbarung ist die Übertragung von Nutzungsrechten an
folgenden Werkarten:  
Filmmaterial (roh sowie bearbeitet), Tonmaterial, Drehbuch, Computer-Dateien
des Schnitt-Projekts

```{r echo=FALSE}
# Hier werden die Werke mit Titel vollständig aufgelistet, die Gegenstand
# dieses Vertrages sind.
```

(2) Die Übertragung der Nutzungsrechte betrifft insbesondere folgende Werke:

- Drehbuch „Wissenshäppchen 3D-Druck“
- Tonmaterial „Wissenshäppchen 3D-Druck“
- Roh-Filmmaterial „Wissenshäppchen 3D-Druck“
- Geschnittenes Filmmaterial „Wissenshäppchen 3D-Druck“
- Schnitt-Projektdateien „Wissenshäppchen 3D-Druck“

```{r echo=FALSE}
# Damit diese Klausel gilt, müssen zwingend alle Urheber der Werke in diesem
# Vertrag VOLLSTÄNDIG genannten werden und diesen unterzeichnen.
```

(3) Die Rechteinhaber versichern, dass sie dazu berechtigt sind, die
vertragsgegenständlichen Nutzungsrechte an den Werken einzuräumen.

## § 2 Nutzungsrechte

(1) Die Nutzungsrechte an den unter §&nbsp;1 Abs.&nbsp;2 benannten Werken der
Rechteinhaber werden wie folgt übertragen:

```{r echo=FALSE}
# "einfach" bedeutet, dass die Urheber auch selbst weiterhin die Nutzungsrechte
# an ihren Werken behalten und somit auch in Zukunft weiteren Parteien
# Nutzungsrechte übertragen oder Lizenzen vergeben dürfen.
#
# Die zeitliche bzw. räumliche Unbeschränktheit ist wohl selbsterklärend.
```

- einfach
- zeitlich unbeschränkt
- räumlich unbeschränkt

```{r echo=FALSE}
# Hier wird explizit die Absicht bekunded dem Verein das Recht einzuräumen,
# alle Werke bis auf das Drehbuch unter der CC BY-ND 3.0 DE Lizenz und das
# Drehbuch unter der CC BY 3.0 DE Lizenz stellen zu dürfen.
```

(2) Der Empfänger erhält die Erlaubnis, die Nutzungsrechte der unter §&nbsp;1
Abs.&nbsp;2 benannten Werke, mit Ausnahme des Drehbuchs, unter der Creative
Commons Lizenz CC&nbsp;BY-ND&nbsp;3.0&nbsp;DE an Dritte zu übertragen. Die
Werke dürfen somit unbearbeitet unter Namensnennung des Empfängers von Dritten
vervielfältigt und weiterverbreitet werden und zwar für beliebige Zwecke, sogar
kommerziell.

(3) Der Empfänger erhält außerdem die Erlaubnis, die Nutzungsrechte des im
Vertrag benannten Drehbuchs unter der Creative Commons Lizenz
CC&nbsp;BY&nbsp;3.0&nbsp;DE an Dritte zu übertragen. Das Drehbuch darf somit
unter Namensnennung des Empfängers von Dritten bearbeitet, vervielfältigt und
weiterverbreitet werden und zwar für beliebige Zwecke, sogar kommerziell. Im
Falle einer Abwandlung des Drehbuchs hat jedoch ein Hinweis darauf zu erfolgen,
dass es sich um eine Abwandlung handelt.

```{r echo=FALSE}
# Hier werden auch explizit die Nutzungsrechte für unbekannte Nutzungsarten
# eingeräumt. Dadurch wird dem Verein ermöglicht, die Werke zukünftig auch auf
# Medien und mit Technologien zu nutzen, die es zum jetzigen Zeitpunkt noch
# nicht gibt.
```

(4) Die Nutzungsrechte werden für alle zum Zeitpunkt des Vertragsabschlusses
bekannten und unbekannten Nutzungsarten eingeräumt.

(5) Der Vertrag und somit die Einräumung der Nutzungsrechte wird mit
Unterschrift aller Vertragsparteien gültig.

## § 3 Vergütung

```{r echo=FALSE}
# Die Übertragung von Nutzungsrechten ist laut UrhG nur zulässig, wenn die
# Urheber angemessen vergütet werden. Da das Fehlen einer Vergütung i. allg.
# wohl nicht als angemessen gewertet würde, wurde hier extra noch in Abs. 2
# eine Willensbekundung der Vertragsparteien eingefügt, in der diese das Fehlen
# einer Vergütung explizit als angemessen zu erachten.
```

(1) Für die hier beschriebene Übertragung der Nutzungsrechte erfolgt keine
Vergütung.

(2) Die Vertragsparteien bestätigen hiermit, dass sie diese Vergütung bzw. das
Fehlen dieser für angemessen halten, da bei dem Filmprojekt, in dessen Rahmen
die in diesem Vertrag benannten Werke entstanden sind, der Erwerb und die
Weitergabe von Wissen im Bereich Filmproduktion im Rahmen eines gemeinnützigen
Vereins im Vordergrund stehen.

```{r echo=FALSE}
# Die Salvatorische Klausel ist Standard beim Verfassen von Verträgen.
```

## § 4 Salvatorische Klausel

(1) Soweit eine Bestimmung aus diesem Vertrag ungültig oder undurchsetzbar ist
oder wird, bleiben die übrigen Bestimmungen aus diesem Vertrag davon unberührt.

(2) An die Stelle der unwirksamen oder undurchführbaren Bestimmung soll
diejenige wirksame und durchführbare Regelung treten, deren Wirkungen der
Zielsetzung am nächsten kommen, die die Vertragsparteien mit der unwirksamen
bzw. undurchführbaren Bestimmung verfolgt haben.

(3) Die vorstehenden Bestimmungen gelten entsprechend für den Fall, dass sich
der Vertrag als lückenhaft erweist.
